Minutes et répertoires du notaire Jean Antoine DOSFANT, 5 juillet 1766 - 14 octobre 1791 (étude XXIV)
Archives nationales
Minutes et répertoires du notaire Jean Antoine DOSFANT (étude XXIV)
5 juillet 1766 - 14 octobre 1791
MC/ET/XXIV/831 - MC/ET/XXIV/1022, MC/RE/XXIV/9 - MC/RE/XXIV/11
Dosfant, Jean-Antoine; Étude notariale XXIV (Paris; 1559-....)
ML à valider
Archives nationales de France
Minutes et répertoires: la loi 2008-696 du 15 juillet 2008 relative aux archives a fixé à 75 ans à compter de la date de l'acte, ou à 25 ans à compter de la date du décès de l'intéressé si ce délai est plus bref, le délai de communication des minutes et répertoires des notaires; ce délai est porté à 100 ans à compter de la date de l'acte si le document se rapporte à un mineur (code du Patrimoine, articles L213-2, 4e d et 5e).
Autres documents de l'étude (dossiers de clients, comptabilité...): s'agissant d'archives privées, ces documents sont communicables selon les modalités fixées par le déposant ou le donateur.
Certains documents ne sont pas accessibles en raison de leur mauvais état de conservation.
Versement
Accès aux instruments de recherche de tous les notaires de l’étude XXIV
Archives de l'étude XXIV
- Minutes de Jean Antoine DOSFANT, juillet 1766 - octobre 1791; MC/ET/XXIV/831 - MC/ET/XXIV/1022
  - Minutes. 1766, 5 juillet - 1766, août, 5 juillet 1766 - août 1766; MC/ET/XXIV/831
    Informations concernant le classement:
    Le niveau inférieur de description, quand il existe, correspond aux minutes d'actes. Toutes les minutes ne sont pas forcément décrites une à une. Les descriptions de ces minutes sont plus ou moins détaillées.
  - Minutes. 1766, septembre - 1766, octobre, septembre 1766 - octobre 1766; MC/ET/XXIV/832
  - Minutes. 1766, novembre - 1766, décembre, novembre 1766 - décembre 1766; MC/ET/XXIV/833
  - Minutes. 1767, janvier - 1767, mars, janvier 1767 - mars 1767; MC/ET/XXIV/834
  - Minutes. 1767, avril - 1767, juin, avril 1767 - juin 1767; MC/ET/XXIV/835
    - Inventaire après décès de Louis Vigée, peintre de l'Académie de Saint-Luc, dressé à la requête de Jeanne Maissin, sa veuve, tutrice d'Elisabeth Louise et de Louis Jean-Baptiste, leurs enfants mineurs, en présence de Louis Alexandre Vigée, sculpteur, frère du défunt., 20 mai 1767; MC/ET/XXIV/835
      Origine de l'information:
      Artisans XVIIIe siècle, par M. Rambaud et C. Grodecki, 1956-1977 ( fichier papier entièrement dématérialisé; voir contexte dans le Plan d’orientation général - Notaires de Paris, guides thématiques du Minutier).
      Date de création de la notice: 2010
      Date de révision: 2022 (Marie-Françoise Limon-Bonnet)
      inventaire; Vigée, Louis; Maissin, Jeanne; Maissin, d'Elisabeth-Louis; Maissin, Louis Jean-Baptiste; Vigée, Las-Alexandre
  - Minutes. 1767, juillet - 1767, septembre, juillet 1767 - septembre 1767; MC/ET/XXIV/836
  - Minutes. 1767, octobre - 1767, décembre, octobre 1767 - décembre 1767; MC/ET/XXIV/837
  - Minutes. 1768, janvier - 1768, février, janvier 1768 - février 1768; MC/ET/XXIV/838
  - Minutes. 1768, mars - 1768, mai, mars 1768 - mai 1768; MC/ET/XXIV/839
  - Minutes. 1768, juin - 1768, juillet, juin 1768 - juillet 1768; MC/ET/XXIV/840
  - Minutes. 1768, août - 1768, septembre, août 1768 - septembre 1768; MC/ET/XXIV/841
    - Contrat de mariage de Jean Jacques Thévenin de Margency, trésorier receveveur général des rentes de l'hôtel de ville de Paris, demeurant rue Neuve-des-Petits-Champs, avec Marguerite Adélaïde Andouillé., 29 septembre 1768; MC/ET/XXIV/841
      Fichier dit 'général' XVIIe-XVIIIe siècles, par le personnel du Minutier, 1954-1999 ( fichier papier entièrement dématérialisé; voir contexte dans le Plan d’orientation général - Notaires de Paris, guides thématiques du Minutier).
      contrat de mariage; Thevenin de Margency, Jean Jacques
  - Minutes. 1768, octobre - 1768, décembre, octobre 1768 - décembre 1768; MC/ET/XXIV/842
    Informations complémentaires:
  - Minutes. 1769, janvier - 1769, mars, janvier 1769 - mars 1769; MC/ET/XXIV/843
  - Minutes. 1769, avril - 1769, juin, avril 1769 - juin 1769; MC/ET/XXIV/844
  - Minutes. 1769, juillet, juillet 1769; MC/ET/XXIV/845
  - Minutes. 1769, août - 1769, septembre, août 1769 - septembre 1769; MC/ET/XXIV/846
  - Minutes. 1769, octobre - 1769, décembre, octobre 1769 - décembre 1769; MC/ET/XXIV/847
  - Minutes. 1770, janvier - 1770, février, janvier 1770 - février 1770; MC/ET/XXIV/848
    - Traité d'office et pratique de notaire entre les héritiers d'Alexandre Fortier et Pierre Claude Laroche, notaire., 31 janvier 1770; MC/ET/XXIV/848
      Philippe Bertholet, Études et notaires parisiens en 1803, Paris Association des notaires du Châtelet, 2004 [594 actes] (voir contexte dans le Plan d’orientation général - Notaires de Paris, guides thématiques du Minutier).
      Date de création de la notice: 2006
      traité d'office; Laroche, Pierre Claude; Fortier, Alexandre; notaire
  - Minutes. 1770, mars - 1770, avril, mars 1770 - avril 1770; MC/ET/XXIV/849
  - Minutes. 1770, mai - 1770, juin, mai 1770 - juin 1770; MC/ET/XXIV/850
  - Minutes. 1770, juillet, juillet 1770; MC/ET/XXIV/851
  - Minutes. 1770, août - 1770, septembre, août 1770 - septembre 1770; MC/ET/XXIV/852
  - Minutes. 1770, octobre, octobre 1770; MC/ET/XXIV/853
  - Minutes. 1770, novembre - 1770, décembre, novembre 1770 - décembre 1770; MC/ET/XXIV/854
    - Contrat de mariage suivant la coutume de Paris entre Charles Joseph Messier, astronome de la Marine, associé des académies de Londres, Berlin, Stockholm, Bologne, etc., demeurant au Collège royal, place de Cambrai, et Marie-Madeleine Dorlodot de Vermanchampt, demeurant même adresse., 17 novembre 1770; MC/ET/XXIV/854
      De l'image fixe à l'image animée (1820-1910), documents du Minutier central des notaires de Paris relatifs à l'histoire des photographes et de la photographie, par Marc Durand, Paris, Archives nationales, 2015, notice n° 3518 (version dématérialisée de l'instrument de recherche, les notices biographiques et compléments de descriptions d'actes ne se trouvent que sur la version papier de l'ouvrage, voir contexte dans le Plan d’orientation général - Notaires de Paris, guides thématiques du Minutier).
      Cambrai (place de); Messier, Charles Joseph; Dorlodot de Vermanchampt, Marie Madeleine
  - Minutes. 1771, janvier - 1771, février, janvier 1771 - février 1771; MC/ET/XXIV/855
  - Minutes. 1771, mars, mars 1771; MC/ET/XXIV/856
  - Minutes. 1771, avril - 1771, mai, avril 1771 - mai 1771; MC/ET/XXIV/857
  - Minutes. 1771, juin - 1771, juillet, juin 1771 - juillet 1771; MC/ET/XXIV/858
    - Inventaire après décès de Pierre Lebrun, peintre de l'Académie de Saint-Luc, demeurant rue de l'Arbre-Sec, paroisse Saint-Germain-l'Auxerrois, à la requête de Françoise Bouffé, sa veuve (collectionneur de tableaux)., 26 juin 1771; MC/ET/XXIV/858
      Artisans XVIIIe, par M. Jurgens, M.A. Fleury, R. Gourmelon et le personnel du Minutier central, 1954-1996 (fichier papier entièrement dématérialisé; voir contexte dans le Plan d’orientation général - Notaires de Paris, guides thématiques du Minutier).
      inventaire; Le Brun, Pierre
  - Minutes. 1771, août - 1771, septembre, août 1771 - septembre 1771; MC/ET/XXIV/859
  - Minutes. 1771, octobre - 1771, novembre, octobre 1771 - novembre 1771; MC/ET/XXIV/860
  - Minutes. 1771, décembre, décembre 1771; MC/ET/XXIV/861
  - Minutes. 1772, janvier - 1772, février, janvier 1772 - février 1772; MC/ET/XXIV/862
  - Minutes. 1772, mars - 1772, avril, mars 1772 - avril 1772; MC/ET/XXIV/863
  - Minutes. 1772, mai - 1772, juin, mai 1772 - juin 1772; MC/ET/XXIV/864
  - Minutes. 1772, juillet - 1772, septembre, juillet 1772 - septembre 1772; MC/ET/XXIV/865
  - Minutes. 1772, octobre, octobre 1772; MC/ET/XXIV/866
  - Minutes. 1772, novembre - 1772, décembre, novembre 1772 - décembre 1772; MC/ET/XXIV/867
  - Minutes. 1773, janvier - 1773, février, janvier 1773 - février 1773; MC/ET/XXIV/868
  - Minutes. 1773, mars - 1773, avril, mars 1773 - avril 1773; MC/ET/XXIV/869
  - Minutes. 1773, mai - 1773, juin, mai 1773 - juin 1773; MC/ET/XXIV/870
  - Minutes. 1773, juillet - 1773, août, juillet 1773 - août 1773; MC/ET/XXIV/871
  - Minutes. 1773, septembre, septembre 1773; MC/ET/XXIV/872
  - Minutes. 1773, octobre, octobre 1773; MC/ET/XXIV/873
  - Minutes. 1773, novembre - 1773, décembre, novembre 1773 - décembre 1773; MC/ET/XXIV/874
  - Minutes. 1774, janvier - 1774, février, janvier 1774 - février 1774; MC/ET/XXIV/875
  - Minutes. 1774, mars - 1774, avril, mars 1774 - avril 1774; MC/ET/XXIV/876
  - Minutes. 1774, mai - 1774, juin, mai 1774 - juin 1774; MC/ET/XXIV/877
  - Minutes. 1774, juillet - 1774, août, juillet 1774 - août 1774; MC/ET/XXIV/878
  - Minutes. 1774, septembre - 1774, octobre, septembre 1774 - octobre 1774; MC/ET/XXIV/879
  - Minutes. 1774, novembre - 1774, décembre, novembre 1774 - décembre 1774; MC/ET/XXIV/880
  - Minutes. 1775, janvier - 1775, février, janvier 1775 - février 1775; MC/ET/XXIV/881
  - Minutes. 1775, mars - 1775, avril, mars 1775 - avril 1775; MC/ET/XXIV/882
  - Minutes. 1775, mai - 1775, juin, mai 1775 - juin 1775; MC/ET/XXIV/883
  - Minutes. 1775, juillet - 1775, septembre, juillet 1775 - septembre 1775; MC/ET/XXIV/884
  - Minutes. 1775, octobre - 1775, décembre, octobre 1775 - décembre 1775; MC/ET/XXIV/885
    - Constitution par le duc d'Orléans à Jean-Baptiste Marie Pierre, peintre du roi., 31 décembre 1775; MC/ET/XXIV/885
      Actes signalés par le personnel du Minutier central des notaires de Paris.
      Date de création de la notice: 2020 (Marie-Françoise Limon-Bonnet)
  - Minutes. 1776, janvier - 1776, février, janvier 1776 - février 1776; MC/ET/XXIV/886
    Attention: acte(s) coté(s) en Réserve
    - Liquidation et partage de la communauté d'entre Louis Vigée, peintre, de l'Académie de Saint-Luc, et Jeanne Maissin, sa veuve, remariée avec Jacques François Lefèvre, marchand orfèvre joaillier, et partage de la succession de Louis Vigée., 8 janvier 1776; MC/ET/XXIV/886
      peintre; orfèvre; commerçant; partage; liquidation; Vigée, Louis; Maissin, Jeanne; Lefevre, Jacques François
    - Contrat de mariage entre Jean-Baptiste Pierre Lebrun, peintre, fils de Pierre Lebrun, peintre de l'Académie de Saint-Luc, et Elisabeth Louise Vigée, demeurant Hôtel de Lubert, rue de Cléry, peintre, fille de Louis Vigée, peintre de l'Académie de Saint-Luc., 10 janvier 1776; MC/RS//231
      Cote originelle du document:
      MC/ET/XXIV/886
      Informations concernant le classement et la cotation du document:
      Acte coté en Réserve.
      Catalogue de la Réserve du Minutier central, 1984-1988 (dactylogramme entièrement dématérialisé; voir contexte dans le Plan d’orientation général - Notaires de Paris, guides thématiques du Minutier).
      Date de création de la notice: 2002
      Date de révision: 2011
      peintre; contrat de mariage; Lebrun, Jean-Baptiste Pierre (1748-1813); Vigée Le Brun, Louise Elisabeth (1755-1842); Le Brun, Pierre (....-1771); Vigée, Louis (1715-1767); Cléry (rue de)
  - Minutes. 1776, mars - 1776, avril, mars 1776 - avril 1776; MC/ET/XXIV/887
  - Minutes. 1776, mai - 1776, juin, mai 1776 - juin 1776; MC/ET/XXIV/888
  - Minutes. 1776, juillet - 1776, septembre, juillet 1776 - septembre 1776; MC/ET/XXIV/889
  - Minutes. 1776, octobre - 1776, décembre, octobre 1776 - décembre 1776; MC/ET/XXIV/890
  - Minutes. 1777, janvier - 1777, février, janvier 1777 - février 1777; MC/ET/XXIV/891
  - Minutes. 1777, mars - 1777, avril, mars 1777 - avril 1777; MC/ET/XXIV/892
  - Minutes. 1777, mai - 1777, juin, mai 1777 - juin 1777; MC/ET/XXIV/893
  - Minutes. 1777, juillet - 1777, août, juillet 1777 - août 1777; MC/ET/XXIV/894
  - Minutes. 1777, septembre - 1777, octobre, septembre 1777 - octobre 1777; MC/ET/XXIV/895
  - Minutes. 1777, novembre - 1777, décembre, novembre 1777 - décembre 1777; MC/ET/XXIV/896
  - Minutes. 1778, janvier - 1778, février, janvier 1778 - février 1778; MC/ET/XXIV/897
  - Minutes. 1778, mars - 1778, avril, mars 1778 - avril 1778; MC/ET/XXIV/898
  - Minutes. 1778, mai - 1778, juin, mai 1778 - juin 1778; MC/ET/XXIV/899
  - Minutes. 1778, juillet - 1778, août, juillet 1778 - août 1778; MC/ET/XXIV/900
    - Inventaire après décès de Jacques Guilgaut. Jean-Baptiste Thomas Pirlet, maître et marchand tailleur d'habits, demeurant rue d'Orléans-Saint Honoré, près l'hôtel d'Aligre, représente les héritiers d'Anne Gabrielle Delaporte, veuve de Jacques Guilgaut., 9 juillet 1778; MC/ET/XXIV/900
      Actes signalés par Thierry Boudignon, 2003-2012 (base de données migrée: voir contexte dans le Plan d’orientation général - Notaires de Paris, guides thématiques du Minutier).
      Date de création de la notice: 2004
      inventaire après décès; Aligre (hôtel d'); Orléans-Saint-Honoré (rue d'); Saint-Honoré (rue); Delaporte, Anne Gabrielle; Guilgaut, Jacques; Pirlet, Jean-Baptiste Thomas; tailleur d'habits
  - Minutes. 1778, septembre - 1778, octobre, septembre 1778 - octobre 1778; MC/ET/XXIV/901
  - Minutes. 1778, novembre - 1778, décembre, novembre 1778 - décembre 1778; MC/ET/XXIV/902
  - Minutes. 1779, janvier - 1779, février, janvier 1779 - février 1779; MC/ET/XXIV/903
  - Minutes. 1779, mars, mars 1779; MC/ET/XXIV/904
  - Minutes. 1779, avril, avril 1779; MC/ET/XXIV/905
  - Minutes. 1779, mai - 1779, juin, mai 1779 - juin 1779; MC/ET/XXIV/906
  - Minutes. 1779, juillet - 1779, août, juillet 1779 - août 1779; MC/ET/XXIV/907
  - Minutes. 1779, septembre - 1779, octobre, septembre 1779 - octobre 1779; MC/ET/XXIV/908
  - Minutes. 1779, novembre - 1779, décembre, novembre 1779 - décembre 1779; MC/ET/XXIV/909
  - Minutes. 1780, janvier - 1780, février, janvier 1780 - février 1780; MC/ET/XXIV/910
    - Contrat de mariage entre Martin Joseph Antoine Descamps et Anne Paris., 10 janvier 1780; MC/ET/XXIV/910
      Mention dans le répertoire du notaire coté:
      MC/RE/XXIV/9
      Base Généanot des actes contenant des renseignements d'état civil, 1780-1790 par l'association La France généalogique, 2004-2012 (base de données migrée: voir contexte dans le Plan d’orientation général - Notaires de Paris, guides thématiques du Minutier).
      contrat de mariage; Descamps, Martin Joseph Antoine; Paris, Anne
    - Contrat de mariage déposé; dépôt d'acte de célébration de mariage entre Alexis Charlemagne Denamps et Louise Marie Anne Françoise Caudron., 22 janvier 1780; MC/ET/XXIV/910
      contrat de mariage; dépôt de pièces; acte d'état civil; dépôt de pièces; Denamps, Alexis Charlemagne; Caudron, Louise Marie Anne Françoise
    - Notoriété déposée constatant les héritiers de Catherine Aury, veuve d'Antoine Rousseau, et dépôt de son mortuaire., 6 février 1780; MC/ET/XXIV/910
      notoriété; dépôt de pièces; acte d'état civil; dépôt de pièces; Aury, Catherine; Rousseau, Antoine
    - Dépôt du certificat de vie de Marie Reytaillon, fille majeure., 24 février 1780; MC/ET/XXIV/910
      notoriété; dépôt de pièces; Reytaillon, Marie
  - Minutes. 1780, mars - 1780, avril, mars 1780 - avril 1780; MC/ET/XXIV/911
    - Contrat de mariage déposé entre Bernard de Chillaud Defieux et Marie Baisle., 13 mars 1780; MC/ET/XXIV/911
      contrat de mariage; dépôt de pièces; Chillaud Defieux, Bernard de; Baisle, Marie
    - Dépôt de pièces de la famille Deteule-Descambons ou Teulle-Descambours., 16 mars 1780; MC/ET/XXIV/911
      Testament déposé de Louis David Deteule Descambons.
      Dépôt du mortuaire de Louis David Deteule Descambons.
      Notoriété déposée constatant les héritiers de Louis David Deteule Descambons.
      Dépôt du baptistaire de David Louis Teulle Descambours.
      testament; dépôt de pièces; notoriété; acte d'état civil; Deteule Descambons, Louis David; Teulle Descambours, David Louis
    - Dépôt de pièces de la famille Grosoignon., 5 avril 1780; MC/ET/XXIV/911
      Dépôt du baptistaire de Louise Françoise Grosoignon, fille de Louis Grosoignon et de Marie Guillotte.
      Dépôt du mortuaire de Françoise Grosoignon.
      Dépôt du mortuaire de Marie Guillotte, veuve de Louis Grosoignon.
      Notoriété déposée constatant les héritiers de Marie Guillotte, veuve de Louis Grosoignon, et de Marie Françoise Grosoignon.
      Dépôt du baptistaire de André Grosoignon, fils de Louis Grosoignon et de Marie Guillotte.
      Dépôt du baptistaire de François Grosoignon, fils de Louis Grosoignon et de Marie Guillotte.
      Dépôt du baptistaire de Antoine Grosoignon, fils de Louis Grosoignon et de Marie Guillotte.
      acte d'état civil; dépôt de pièces; notoriété; Grosoignon, Louise Françoise; Grosoignon, Louis; Guillotte, Marie; Grosoignon, André; Grosoignon, François; Grosoignon, Antoine
    - Dépôt de pièces de la famille Legrain., 8 avril 1780; MC/ET/XXIV/911
      Dépôt du mortuaire de Marie Legrain, veuve en premières noces d'Antoine Richard Lamotte de Vimoutier, et épouse en secondes noces de Charles Decaux.
      Notoriété déposée constatant l'héritier de Marie Legrain: son frère, Charles Legrain.
      acte d'état civil; dépôt de pièces; notoriété; dépôt de pièces; Legrain, Marie; Lamotte de Vimoutier, Antoine Richard; Decaux, Charles; Legrain, Charles
  - Minutes. 1780, mai - 1780, juin, mai 1780 - juin 1780; MC/ET/XXIV/912
    - Dépôt de pièces de la famille Baisle., 19 mai 1780; MC/ET/XXIV/912
      Notoriété déposée constatant l'héritière de Guillaume Amable Baisle: sa fille, Marie Baisle, veuve de Bernard de Chillaud Desfieux.
      Dépôt du mortuaire de Guillaume Amable Baisle
      notoriété; dépôt de pièces; acte d'état civil; dépôt de pièces; Baisle, Guillaume Amable; Baisle, Marie; Chillaud Desfieux, Bernard
    - Contrat de mariage déposé; dépôt d'acte de célébration de mariage entre François Xavier Samion, veuf de Catherine Ferron, et Magdelaine Rémond., 26 mai 1780; MC/ET/XXIV/912
      contrat de mariage; dépôt de pièces; acte d'état civil; dépôt de pièces; Samion, François Xavier; Remond, Magdelaine; Ferron, Catherine
  - Minutes. 1780, juillet - 1780, août, juillet 1780 - août 1780; MC/ET/XXIV/913
    - Dépôt de pièces de la famille Lefèvre., 6 juillet 1780; MC/ET/XXIV/913
      Dépôt du mortuaire de Marie Antoinette Lefèvre, épouse de Jean Decazet.
      Notoriété déposée constatant l'héritiere de Marie Antoinette Lefèvre: sa fille Catherine Decazet
      acte d'état civil; dépôt de pièces; notoriété; dépôt de pièces; Lefevre, Marie Antoinette; Decazet, Jean; Lefevre, Marie Antoinette; Decazet, Catherine
  - Minutes. 1780, septembre - 1780, octobre, septembre 1780 - octobre 1780; MC/ET/XXIV/914
    - Dépôt de pièces des familles Buisson et Degirons., 2 septembre 1780; MC/ET/XXIV/914
      Dépôt du baptistaire de Françoise Buisson, fille de Mathieu Buisson et de Marie Thomazot.
      Dépôt du mortuaire de Benoîte Degirons, fille de Pierre Degirons et de Marie Buisson, veuve de Jean Buisson
      acte d'état civil; dépôt de pièces; Buisson, Françoise; Buisson, Mathieu; Thomazot, Marie; Degirons, Benoîte; Degirons, Pierre; Buisson, Marie; Buisson, Jean
    - Dépôt de pièces de la famille Sacriste de Samazan ou Sarisite de Samazan, 4 septembre 1780; MC/ET/XXIV/914
      Notoriété constatant les héritiers de Jean Maurice de Sacriste de Samazan: Jacques Maurice de Sacriste, Jean de Sacriste, Marie Anne de Sacriste, et Maurice Benjamin de Sacriste, fils posthume.
      Contrat de mariage déposé entre Jacques Daniel Defeytis et Marie Anne Sarisite de Samazan.
      Dépôt du mortuaire de Jacques Daniel Defeytis.
      notoriété; dépôt de pièces; contrat de mariage; dépôt de pièces; acte d'état civil; dépôt de pièces; Sacriste de Samazan, Jean Maurice de; Sacriste, Jacques Maurice de; Sacriste, Jean de; Sacriste, Marie Anne de; Sacriste, Maurice Benjamin, de; Defeytis, Jacques Daniel; Sarisite de Samazan, Marie Anne; Defeytis, Jacques Daniel
    - Dépôt de pièces des familles Greuze de Bussy et Cousinard., 30 septembre 1780; MC/ET/XXIV/914
      Dépôt du mortuaire d'Elisabeth Greuze de Bussy, veuve d'André François Lenoble.
      Dépôt du mortuaire de Nicolas Cousinard, époux d'Anne Paillas.
      Notoriété déposée constatant les héritiers d'Elisabeth Greuze de Bussy, veuve d'André François Lenoble: Anne Marie Elisabeth Lenoble, épouse de Jean Louis Huchedé.
      Dépôt du mortuaire d'Anne Paillas, veuve de Nicolas Cousinard.
      Dépôt du baptistaire de Robert Cousinard, fils de Nicolas Cousinard et d'Anne Paillas.
      notoriété; dépôt de pièces; acte d'état civil; Greuze de Bussy, Elisabeth; Lenoble, André François; Cousinard, Nicolas; Paillas, Anne; Lenoble, Anne Marie Elisabeth; Huchede, Jean Louis; Cousinard, Robert
    - Dépôt du mortuaire de Jacques Duhamel., 20 octobre 1780; MC/ET/XXIV/914
      acte d'état civil; dépôt de pièces; Duhamel, Jacques
  - Minutes. 1780, novembre - 1780, décembre, novembre 1780 - décembre 1780; MC/ET/XXIV/915
    - Dépôt de pièces de la famille Le Prestre., 1er décembre 1780; MC/ET/XXIV/915
      Notoriété déposée constatant l'héritière de Catherine Le Prestre, veuve de Jacques Martinot: Françoise Le Prestre, sa sœur, veuve de Barthélemy Cornet.
      Dépôt du mortuaire de Catherine Le Prestre, veuve de Jacques Martinot.
      notoriété; dépôt de pièces; acte d'état civil; dépôt de pièces; Le Prestre, Catherine; Martinot, Jacques; Le Prestre, Françoise; Cornet, Barthélemy
  - Minutes. 1781, janvier - 1781, février, janvier 1781 - février 1781; MC/ET/XXIV/916
    - Dépôt du mortuaire de Mathurin Renou, et de l'acte de notoriété constatant ses héritiers, 16 janvier 1781; MC/ET/XXIV/916
      acte d'état civil; dépôt de pièces; notoriété; dépôt de pièces; Renou, Mathurin
    - Dépôt de pièces de la famille Chappé ou Chapet., 19 janvier 1781; MC/ET/XXIV/916
      Testament déposé; délivrance de legs de Marie Catherine Chappé, fille majeure.
      Acte mortuaire déposé de Marie Catherine Chapet, fille majeure.
      testament; dépôt de pièces; délivrance de legs; acte d'état civil; dépôt de pièces; Chappe, Marie Catherine; Chapet, Marie Catherine
    - Dépôt de pièces des familles Dollé et Dieudonné., 31 janvier 1781; MC/ET/XXIV/916
      Inventaire après décès de Nicolas Dollé, époux de Marie Catherine Dieudonné, et dépôt de son mortuaire.
      Dépôt du mortuaire de Marie Catherine Dieudonné, veuve de Nicolas Dollé.
      Notoriété déposée constatant les héritiers de Marie Catherine Dieudonné, veuve de Nicolas Dollé.
      inventaire après décès; acte d'état civil; dépôt de pièces; notoriété; dépôt de pièces; Dolle, Nicolas; Dieudonne, Marie Catherine
    - Dépôt de pièces des familles Rigault et Boullet ou Baullet., 31 janvier 1781; MC/ET/XXIV/916
      Dépôt du mortuaire de Claude Rigault.
      Notoriété déposée constatant l'héritière de Claude Rigault: sa mère Anne Damien, épouse en secondes noces de François Guillaume Boullet.
      Contrat de mariage déposé entre François Guillaume Baullet de Anne Damien, veuve de Claude Rigault.
      acte d'état civil; dépôt de pièces; notoriété; dépôt de pièces; contrat de mariage; dépôt de pièces; Rigault, Claude; Damien, Anne; Boullet, François Guillaume; Baullet, François Guillaume
    - Dépôt de pièces de la famille Dutertre ou Dutertre de Sancé., 15 février 1781; MC/ET/XXIV/916
      Acte de célébration de mariage déposé entre Jean Baptiste Dutertre et Renée Gabrielle Crochin.
      Dépôt du mortuaire de Jean Dutertre de Sancé.
      acte d'état civil; dépôt de pièces; Dutertre, Jean-Baptiste; Crochin, Renée Gabrielle; Dutertre de Sance, Jean
    - Dépôt de pièces de la famille Teyssot ou Tyssot., 17 février 1781; MC/ET/XXIV/916
      Contrat de mariage déposé entre Jean Antoine Teyssot et Marie Geneviève Marchive.
      Acte de célébration de mariage déposé entre Jean Anthoine Tyssot et Marie Geneviève Marchive
      contrat de mariage; dépôt de pièces; acte d'état civil; dépôt de pièces; Teyssot, Jean Antoine; Marchive, Marie Geneviève; Thyssot, Jean Anthoine
  - Minutes. 1781, mars - 1781, avril, mars 1781 - avril 1781; MC/ET/XXIV/917